臺灣臺中地方法院刑事判決　　　九十四年度訴字第一五一二號
　　公　訴　人　臺灣臺中地方法院檢察署檢察官
　　被　　　告　甲○○
上列被告因違反毒品危害防制條例等案件，經檢察官提起公訴（
九十四年度毒偵字第一九五八號、九十四年度偵緝字第四九二號
）及移送併辦（九十四年度偵字第七四五六號），本院合議庭裁
定由受命法官獨任行簡式審判程序，判決如下：
    主  文
甲○○幫助連續意圖為自己不法之所有，以詐術使人將本人之物
交付，處有期徒刑貳月。又施用第一級毒品，處有期徒刑柒月，
扣案之第一級毒品海洛因壹袋（淨重零點零陸公克、空包裝重零
點壹捌公克）沒收銷燬之。又施用第二級毒品，處有期徒刑肆月
。應執行有期徒刑拾壹月，扣案之第一級毒品海洛因壹袋（淨重
零點零陸公克、空包裝重零點壹捌公克）沒收銷燬之。
　　犯罪事實
一、甲○○明知金融機構之活期儲蓄或綜合存款帳戶，開立並無
    任何困難，且一般之金融機構，亦不會對申請開立者收取任
    何費用，是以於正常之情形下，任何人並無以付費之方式，
    向他人取得帳戶使用之需，而如有願意以付費之方式，向他
    人收購帳戶者，該收購者既有以他人之帳戶掩飾自己資金進
    出情形之意，實有以之為被害人之入戶匯款帳戶，而從事包
    含詐欺取財等財產犯罪之可能；因之其如將自身之帳戶售予
    該等收購帳戶者，供該收購帳戶者或其餘之人任意使用，即
    有因此而幫助他人從事包含詐欺取財等財產犯罪之可能。詎
    其竟仍因貪圖不法之金錢報酬，基於即若因此而生幫助他人
    為詐欺取財犯罪之結果，亦不違背其本意之故意，於民國九
    十三年九月間某日，見報紙刊登之收購帳戶廣告後，以電話
    與綽號「小陳」之成年男子取得聯繫，並於九十三年九月二
    十七日，前往臺中市○○區○○路一段五五六號一樓板信商
    業銀行臺中分行，開立0000-000-0000000號之綜合存款帳戶
    後，將該帳戶之存摺、金融卡及金融卡密碼資料，連同原即
    已開戶完成之中國信託商業銀行文心分行000000000000號之
    帳戶存摺、金融卡及金融卡密碼資料（均寫於金融卡上），
    均於同日某時，在臺中市○○區○○路上之「朝馬車站」附
    近，交予「小陳」，而向「小陳」收取每一帳戶新臺幣（下
    同）三千元之報酬。嗣果有林秀美及許素惠者，分別於九十
    三年九月二十七日及九月二十八日，接獲信用卡遭盜刷之不
    實簡訊，經依簡訊上所留之聯絡電話，與該自稱「聯合信用
    卡中心」之人員聯繫，該接聽電話之人員復佯稱將為林秀美
    及許素惠辦理止付手續，致林秀美及許素惠陷於錯誤、信以
    為真，遂分別依該接聽電話人員之指示，持金融卡至宜蘭縣
    羅東鎮○○路郵局或基隆市○○路郵局之自動櫃員機操作，
    而分別於九十三年九月二十七日晚上八時二十分、二十三分
    及九月二十八日下午六時一分，將四萬三千五百二十一元、
    一萬零三百八十三元（林秀美部分）及六萬六千零九十八元
    ，匯入甲○○之前開中國信託商業銀行文心分行與板信商業
    銀行臺中分行帳戶內。甲○○即以此提供帳戶之方式，幫助
    該綽號「小陳」之成年男子（或經由「小陳」取得甲○○帳
    戶使用之人），連續為前開詐欺取財之行為。嗣因林秀美、
    許素惠察覺受騙，分別報案後，經警依前開帳戶之申請人資
    料查悉上情。
二、又甲○○曾因施用毒品案件，經送勒戒處所觀察、勒戒後，
    認無繼續施用毒品之傾向，於九十四年二月二十三日執行完
    畢出所，經臺灣臺中地方法院檢察署檢察官以九十四年度毒
    偵字第六二五號為不起訴處分確定。詎其猶不知悔改，復於
    受前觀察、勒戒之執行完畢釋放後五年內，基於施用第一級
    毒品海洛因之犯意，於九十四年三月二十八日晚上十一時三
    十分許為警查獲前回溯四日內之某時，在其臺中市北屯區九
    甲巷六之一號之居處，以將少許海洛因摻水置於注射針筒內
    再施打於手臂血管之方式，施用第一級毒品海洛因一次。其
    另基於施用第二級毒品甲基安非他命（起訴書誤載為安非他
    命）之犯意，亦於上述為警查獲前回溯四日內之某時，在不
    詳地點，以不明之方式，施用第二級毒品甲基安非他命一次
    。嗣於九十四年三月二十八日晚上十一時三十分許，在臺中
    市○區○○路與中山路口為警查獲，並自其所持之手提袋內
    ，扣得第一級毒品海洛因一袋（淨重０‧０六公克、空包裝
    重０‧一八公克），經採尿送驗後，查悉上情。
三、案經臺中市警察局第四分局、第五分局及臺中市警察局分別
    報告或移送臺灣臺中地方法院檢察署檢察官偵查起訴及移送
    併辦，本院改由受命法官獨任行簡式審判程序。
　　理  由
一、認定犯罪事實與量刑審酌之依據：
  (一)被告甲○○之自白（被告所述施用毒品之具體時點與驗尿所
    得之情形不符，爰不加以採認）。
  (二)證人即被害人林秀美、許素惠分別於警詢中之證、指述（見
    偵字第七四五六號卷及第二九四一號卷）。
  (三)林秀美、許素惠分別提出之自動櫃員機交易明細表二紙及一
    紙（分別附於同前卷第十二頁及第十頁）。
  (四)中國信託商業銀行文心分行000000000000號帳戶及板信商業
    銀行臺中分行0000-000-0000000號帳戶之申請人資料（開戶
    申請書）、交易對帳單（亦均附於同前卷）。
  (五)臺中市警察局刑警隊二組搜索扣押筆錄、扣押物品目錄表各
    一份、扣案物品相片一張（均附於毒偵字第一九五八號卷內
    ）。
  (六)臺中市警察局刑警隊二組委託檢驗尿液代號與真實姓名對照
    表、中山醫學大學附設醫院藥物濫用檢測中心尿液檢驗報告
    各一份（附於同前卷第二十一頁及第三十九頁）。
  (七)扣案之第一級毒品海洛因一袋（淨重０‧０六公克、空包裝
    重０‧一八公克）與法務部調查局調科壹字第120015828 號
    鑑定通知書一份（附於本院卷第一次準備程序筆錄後）。
  (八)臺灣高等法院被告全國前案記錄表（被告前案及素行之認定
    ）。
二、查被告甲○○係以一行為同時提供中國信託商業銀行文心分
    行及板信商業銀行臺中分行之帳戶存摺等資料予綽號「小陳
    」之男子使用，達幫助他人為連續詐欺取財之結果，是檢察
    官移送併辦之部分（被告提供中國信託商業銀行文心分行之
    帳戶予他人使用，致被害人林秀美遭詐欺取財之款項匯入該
    帳戶部分），與業經起訴之部分，應具有裁判上一罪之關係
    ，本院自應併予審理。
三、應併予敘明及不另為無罪之諭知部分：
  (一)檢察官起訴事實指被告甲○○同時有販賣臺灣中小企業銀行
    、新竹國際商業銀行及第七商業銀行等金融機構帳戶之行為
    ，然未具體指陳被告此部分所涉之犯罪事實為何，依起訴書
    「證據並所犯法條」欄「二、」之論述，亦無從確認檢察官
    已有就此部分之犯罪事實起訴之意，然依卷附之證據資料，
    既無任何上開帳戶已經人利用為詐欺取財之入戶匯款帳戶之
    積極證據，僅併此敘明。
  (二)檢察官起訴事實依被告甲○○於偵查中之自白，認被告有連
    續施用第一級毒品海洛因之行為，惟被告於偵查中，係供述
    其僅有於九十四年三月二十一日在居處施用海洛因一次之行
    為（見毒偵字第一九五八號卷第十頁警詢筆錄、第二十九頁
    檢察官訊問筆錄），而此與其經查獲後驗尿所得之情形不符
    （距被告所述前開唯一一次施用海洛因之時點已逾七日，卻
    又能驗得濃度甚高之海洛因代謝物反應），被告於本院審理
    中復否認有連續施用第一級毒品之犯行，自無從依前開與事
    實不符之偵查中自白，認被告有連續施用第一級毒品之犯行
    。是檢察官起訴之此部分犯罪事實逾本院認定為有罪之部分
    ，應不另為無罪判決之諭知。
四、適用之法條：刑事訴訟法第二百七十三條之一第一項、第二
    百九十九條第一項前段、第三百十條之二、第四百五十四條
    第一項，毒品危害防制條例第十條第一項、第二項、第十八
    條第一項前段，刑法第十一條、第三十條第一項、第五十六
    條、第三百三十九條第一項、第三十條第二項、第五十一條
    第五款，罰金罰鍰提高標準條例第一條前段。
本案經檢察官葉芳如到庭執行職務。
中　　華　　民　　國　　94　　年　　7 　　月　　11　　日
                臺灣臺中地方法院刑事第六庭
                    法  官 鄧敏雄
以上正本證明與原本無異。
如不服本判決，應於收受送達後10日內向本院提出上訴書狀。
　　　　　　　　　　書記官 蕭訓慧
中　　華　　民　　國　　94　　年　　7 　　月　　11　　日
附錄本案論罪科刑參考法條全文：
中華民國刑法第三十條
幫助他人犯罪者，為從犯。雖他人不知幫助之情者，亦同。
從犯之處罰，得按正犯之刑減輕之。
中華民國刑法第三百三十九條第一項
意圖為自己或第三人不法之所有，以詐術使人將本人或第三人之
物交付者，處五年以下有期徒刑、拘役或科或併科一千元以下罰
金。
毒品危害防制條例第十條
施用第一級毒品者，處六月以上五年以下有期徒刑。
施用第二級毒品者，處三年以下有期徒刑。
